臺灣高等法院刑事裁定
109年度抗字第634號
抗  告  人  黃中良



指定辯護人  劉嘉宏律師（法扶律師）      
上列抗告人因强盜等案件，不服臺灣新北地方法院中華民國109
年4月15日延長羈押之裁定（108年度訴字第1091號），提起抗告
，本院裁定如下：
    主  文
抗告駁回。                                                  理  由
一、抗告意旨略以：關於羈押之原因及其必要性，法院應就具體
    個案，依通常生活經驗法則、論理法則衡酌是否有非予羈押
    顯難保全證據或難以遂行訴訟程序之情形為斷，執行羈押後
    有無繼續之必要，亦應由法院斟酌訴訟進行程度及其他一切
    情事而為認定。至於「遭判處重刑」尚非法律上得繼續執行
    羈押之原因，不得據此即謂被告有逃亡、滅證可能；此外，
    關於趨吉避兇脫免刑責不甘受罰雖為基本人性，但在審酌有
    無羈押必要性時，仍應判斷有無其他合理之依據或相關具體
    事證，不得純粹出於揣測、僅以基本人性等理由，即認定有
    繼續羈押之必要。抗告人即被告黃中良（下稱被告）對於犯
    罪事實皆已坦承，開庭態度懇切並積極配合審判長之訴訟指
    揮權，以最嚴肅態度面對自己的審理程序，實難認有逃亡、
    滅證、勾串證人等情，不宜僅以判處有期徒刑9年之重刑即
    認有逃亡滅證之虞，予以羈押等語。
二、按羈押之目的，在確保刑事偵查、審判程序之完成與刑事執
    行之保全。被告有無刑事訴訟法第101條、第101條之1所規
    定之羈押要件，應否羈押，以及羈押後其羈押原因是否仍然
    存在，有無繼續羈押之必要，事實審法院本得斟酌訴訟進行
    程度及其他一切情形而為認定，除有刑事訴訟法第114條所
    列情形之一者外，事實審法院就應否羈押或延長羈押之裁量
    ，倘無濫用權限情形，即不得任意指為違法。
三、經查：
  ㈠被告因强盜等案件，前經原審訊問後，以其所犯加重强盜 罪
    為最輕本刑5年以上有期徒刑之重罪，且犯後前往台南而在
    台南被捕，依客觀正常之社會通念，認有相當理由足認其面
    臨重刑處罰後，有逃匿以規避審判程序及刑罰執行之可能性
    甚高。佐以被告與同案被告及證人等就其接觸、分工及利益
    分配等情，供述仍有出入，具串證之虞，認有羈押原因及必
    要，於108年11月28日予以羈押並禁止接見通信。嗣經原審
    依訴訟進行情形，於109年2月26日當庭解除禁止接見通信處
    分，裁定自109年2月28日起延長羈押2月。109年4月15日原
    審訊問被告後，以前開羈押原因仍然存在，被告復經判處有
    期徒刑9年，參以趨吉避兇脫免刑責不甘受罰係基本人性，
    是以重罪常伴有逃亡滅證之高度可能，因認被告逃匿以規避
    審判程序之可能性甚高，為確保其接受審判乃至有罪確定後
    刑之執行，仍有刑事訴訟法第101條第1項第1款、第3款之事
    由存在，並衡酌被告所犯案情對於個人、社會法益之侵害，
    以及羈押對於人身自由之限制，無從以具保或其他强制處分
    代替。足認被告羈押原因與必要性均屬存在，且無刑事訴訟
    法第107至109條羈押原因之消滅情形，亦無同法第114條各
    款所定情形，有延長羈押之原因及必要。原審本於前開考量
    ，裁定被告自109年4月28日起延長羈押2月，核與卷內訴訟
    資料均無不符，裁量認定亦無違誤不當，應予維持。
　㈡被告雖執前詞提起抗告，指摘原裁定不當。惟本案除斟酌原
    審判決所處罪刑外，尚衡酌被告犯後之客觀行為與卷附訴訟
    資料，原審裁定亦詳細說明綜合審酌卷證資料、重罪常伴有
    逃亡高度可能之基本人性等，依一般社會通念足認被告有規
    避審判逃亡可能之事實，及國家刑事司法權之有效行使、公
    共利益維護、被告人身自由私益與防禦權受限制程度等必要
    性考量，依比例原則，認無從以具保或其他侵害人身自由較
    輕微之方式取代羈押，並無抗告意旨所指僅以「遭判處重刑
    」作為羈押裁量事由。至於被告受羈押執行後，是否在審判
    過程中供承錯誤，固屬被告犯後態度之表現，然此量刑審酌
    事由，尚不足以推翻前述羈押裁量結果，亦無解於被告因涉
    犯重罪並受刑之宣告，而有規避逃亡高度風險之認定。被告
    徒以本件並無事實足認其有逃亡之虞等情抗告，自無足取。
四、綜上所述，原審以被告犯罪嫌疑重大，仍具有羈押原因及必
    要性，裁定延長羈押，核無違誤或不當。被告徒執前詞提起
    抗告，為無理由，應予駁回。
據上論斷，應依刑事訴訟法第412條，裁定如主文。
中　　華　　民　　國　　109 　年　　4 　　月　　29　　日
                  刑事第六庭    審判長法　官    劉方慈
                                      法　官    許曉微
                                      法　官    朱嘉川
以上正本證明與原本無異。
如不服本裁定，應於收受送達後5日內向本院提出再抗告狀。
                                      書記官    陳韻如
中　　華　　民　　國　　109 　年　　4 　　月　　29　　日